臺灣新竹地方法院刑事宣示判決筆錄　　　 96年度易字第631號
公　訴　人　臺灣新竹地方法院檢察署檢察官
被　　　告　丙○○
　　　　　　　　　　號
　　　　　　　　　　（另案在臺灣新竹監獄新竹分監執行中）
指定辯護人　本院公設辯護人甲○○
上列被告因竊盜等案件，經檢察官提起公訴（96年度偵字第5559
號）後，嗣經檢察官於準備程序聲請改依協商程序而為判決，本
院於中華民國96年12月31日下午4 時30分，在本院刑事第七法庭
宣示判決，出席職員如下：
　　　　　　　　審判長法　官　劉兆菊
法官起立朗讀判決主文、犯罪事實要旨、處罰條文，及告以上訴
限制、期間並提出上訴狀之法院，且諭知記載其內容：
一、主  文：
丙○○於夜間侵入住宅，踰越安全設備竊盜，累犯，處有期徒刑
壹年陸月，減為有期徒刑玖月。又意圖為自己不法之所有，以不
正方法由自動付款設備取得他人之物，累犯，處有期徒刑壹年，
減為有期徒刑陸月。應執行有期徒刑壹年月。
二、犯罪事實
（一）丙○○曾因違反毒品危害防制條例案件，經本院於民國94
      年12月30日以94年度竹簡字第915號判決判處有期徒刑3月
      確定，甫於同年3月13日易科罰金執行完畢。詎其仍不知
      悔改，復意圖為自己不法之所有，於96年4月1日凌晨零時
      許之夜間，見乙○○位在新竹市○○路○段422號2樓住處
      廚房窗戶未關，即乘無人注意之際，踰越上開窗戶侵入住
      宅內後，徒手竊取乙○○之妻周秀如及女陳芊妤所有之兆
      豐國際商業銀行股份有限公司竹科新安分公司（下稱兆豐
      銀行竹科新安分行）帳號00000000、00000000號存摺及提
      款卡、新光三越禮券（卷面價值計新臺幣8,000元）、999
      9純金金幣1枚等物，得手後離去。嗣丙○○因竊得之上開
      2本存摺內附有2張提款卡密碼單，而知悉提款卡密碼，遂
      持竊得之上開兆豐商業銀行竹科新安分行提款卡2張，基
      於意圖為自己不法所有之接續犯意，於96年4月1日、同年
      月7日之如附表各編號所示之時間，在附表各編號所示地
      點，反覆、密接以輸入提款卡所有人所設定密碼之不正方
      法，透過附表各編號所示之自動付款設備，向兆豐銀行竹
      科新安分行提領如附表各編號所示之現金，使該等自動付
      款設備之辨識系統對於真正持卡人之識別陷於錯誤而付款
      ，丙○○計由該等自動付款設備提領12萬6,000元。嗣經
      乙○○發現住處遭竊而報警，經警調閱自動櫃員機錄影帶
      而循線查獲上情。
（二）案經乙○○訴由新竹市警察局第二分局報告臺灣新竹地方
      法院檢察署檢察官偵查起訴。
三、處罰條文：刑法第321條第1項第1款、第2款、第339條之2第
    1項、第47條第1項、第51條第5款，中華民國九十六年罪犯
    減刑條例第2條第1項第3款、第7條。
四、被告丙○○本件犯罪時間均係在96年4月24日以前，合於中
    華民國九十六年罪犯減刑條例所定之減刑條件，爰依該條例
    第2條第1項第3款規定，將其宣告刑各減其刑期2分之1，並
    定其應執行之刑，用勵自新。
五、協商判決除有刑事訴訟法第455 條之4 第1 項第1 款之於本
    訊問程序終結前，被告撤銷協商合意或檢察官撤回協商聲請
    者；第2 款之被告協商之意思非出於自由意志者；第4 款之
    被告所犯之罪非第455 條之2 第1 項所定得以協商判決者；
    第6 款之被告有其他較重之裁判上一罪之犯罪事實者；第7
    款之法院認應諭知免刑或免訴、不受理者等情形之一，及違
    反同條第2 項之法院應於協商合意範圍內為判決；法院為協
    商判決所科之刑，以宣告緩刑或2 年以下有期徒刑、拘役或
    罰金為限之規定外，檢察官與被告均不得上訴。
六、如有前項得上訴之情形，得自收受宣示判決筆錄送達之日起
    10 日內，向本院提出上訴書狀，上訴於第二審法院。
中　　華　　民　　國　　96　　年　　12　　月　　31　　日
                  刑事第四庭書  記  官  蕭汝芳
                            審判長法官  劉兆菊
以上正本證明與原本無異。
中　　華　　民　　國　　96　　年　　12 　　月　　31 　日
                            書  記  官  蕭汝芳
附錄本案論罪科刑法條全文：
中華民國刑法第321條
（加重竊盜罪）
犯竊盜罪而有左列情形之一者，處 6 月以上、 5 年以下有期徒
刑：
一  於夜間侵入住宅或有人居住之建築物、船艦或隱匿其內而犯
之者。
二  毀越門扇、牆垣或其他安全設備而犯之者。
三  攜帶兇器而犯之者。
四  結夥三人以上而犯之者。
五  乘火災、水災或其他災害之際而犯之者。
六  在車站或埠頭而犯之者。
前項之未遂犯罰之。
中華民國刑法第339條之2
（違法由自動付款設備取得他人之物之處罰）
意圖為自己或第三人不法之所有，以不正方法由自動付款設備取
得他人之
物者，處 3 年以下有期徒刑、拘役或 1 萬元以下罰金。
以前項方法得財產上不法之利益或使第三人得之者，亦同。
附表：
┌──┬────┬─────────┬────┬───┐
│編號│  時間  │  地          點  │  金額  │備註  │
├──┼────┼─────────┼────┼───┤
│    │96年4月 │新竹市○○路○段495│1萬元   │持帳號│
│ 一 │1日凌晨3│號華南商業銀行股份│        │132907│
│    │時48分許│有限公司竹科分公司│        │03號提│
│    │        │自動櫃員機        │        │款卡提│
│    │        │                  │        │領，得│
│    │        │                  │        │逞    │
├──┼────┼─────────┼────┼───┤
│    │96年4月 │新竹市○○路○段495│2萬元   │持帳號│
│ 二 │1日凌晨3│號華南商業銀行股份│        │132907│
│    │時50分許│有限公司竹科分公司│        │03號提│
│    │        │自動櫃員機        │        │款卡提│
│    │        │                  │        │領，得│
│    │        │                  │        │逞    │
├──┼────┼─────────┼────┼───┤
│    │96年4月 │新竹市○○路○段489│1萬元   │持帳號│
│ 三 │1日早上9│號臺灣中小企業銀行│        │132907│
│    │時30分許│股份有限公司竹科分│        │03號提│
│    │        │公司自動櫃員機    │        │款卡提│
│    │        │                  │        │領，得│
│    │        │                  │        │逞    │
├──┼────┼─────────┼────┼───┤
│    │96年4月 │新竹縣竹北市博愛郵│2萬元   │持帳號│
│ 四 │7日早上7│局                │        │132907│
│    │時50分許│                  │        │03號提│
│    │        │                  │        │款卡提│
│    │        │                  │        │領，得│
│    │        │                  │        │逞    │
├──┼────┼─────────┼────┼───┤
│    │96年4月 │新竹縣竹北市博愛郵│3千元   │持帳號│
│ 五 │7日早上7│局                │        │132907│
│    │時51分許│                  │        │03號提│
│    │        │                  │        │款卡提│
│    │        │                  │        │領，得│
│    │        │                  │        │逞    │
├──┼────┼─────────┼────┼───┤
│ 六 │96年4月 │新竹市○○路○段495│1萬元   │持帳號│
│    │1日凌晨3│號華南商業銀行股份│        │132699│
│    │時51分許│有限公司竹科分公司│        │57號提│
│    │        │自動櫃員機        │        │款卡提│
│    │        │                  │        │領，得│
│    │        │                  │        │逞    │
├──┼────┼─────────┼────┼───┤
│ 七 │96年4月 │新竹縣關西鎮○○路│2萬元   │持帳號│
│    │1日上午7│5號新竹縣關西農會 │        │132699│
│    │時16分許│自動櫃員機        │        │57號提│
│    │        │                  │        │款卡提│
│    │        │                  │        │領，得│
│    │        │                  │        │逞    │
├──┼────┼─────────┼────┼───┤
│ 八 │96年4月 │新竹市○○路○段489│1萬元   │持帳號│
│    │1日上午9│號臺灣中小企業銀行│        │132699│
│    │時28分許│股份有限公司竹科分│        │57號提│
│    │        │公司自動櫃員機    │        │款卡提│
│    │        │                  │        │領，得│
│    │        │                  │        │逞    │
├──┼────┼─────────┼────┼───┤
│ 九 │96年4月 │新竹縣新埔鎮遠東郵│2萬元   │持帳號│
│    │7日上午9│局                │        │132699│
│    │時19分許│                  │        │57號提│
│    │        │                  │        │款卡提│
│    │        │                  │        │領，得│
│    │        │                  │        │逞    │
├──┼────┼─────────┼────┼───┤
│ 十 │96年4月 │新竹縣新埔鎮遠東郵│3千元   │持帳號│
│    │7日上午9│局                │        │132699│
│    │時20分許│                  │        │57號提│
│    │        │                  │        │款卡提│
│    │        │                  │        │領，得│
│    │        │                  │        │逞    │
└──┴────┴─────────┴────┴───┘
